---
title: "Análisis DSE: multinivel"
author: "Equipo EDUMER"
fontsize: 14pt
#bibliography: "../input/mini-proyecto.bib"
#csl: "input/bib/apa6.csl"
format:
  html:
    toc: true
    toc-location: right
    toc-depth: 6
    toc-expand: 6
    toc-title: Contenidos
    number-sections: false
    number-depth: 6
    theme: 
    - edumer.scss
    - sandstone
    title-block-banner: true
editor: visual
lang: es
---

```{r data}
#| echo: false
pacman::p_load(dplyr, sjPlot, stargazer, kableExtra, texreg, haven, sjlabelled, ggplot2, summarytools, ggtext, ggpubr, hrbrthemes, tidyr, stringr, sjmisc, ggalluvial, shadowtext, sjmisc, lme4, Matrix)

# cargamos datos long 
load("../input/data/proc/proc_w02.RData")

```






```{r}
#| echo: false
#| label: exp 4
 
# paso 1: se crea un diccionario para poder distinguir las caracteristicas de las viñetas
diccionario_viñetas <- tibble(
  variable = c("exp_t4_a", "exp_t4_b", "exp_t4_c", "exp_t4_d"),
  descripcion_viñeta = c(
  "Se esfuerza más que la mayoría - Su casa es pequeña, no tiene un espacio cómodo para estudiar", 
  "Se esfuerza menos que la mayoría - Su casa es grande, tiene un espacio cómodo para estudiar", 
  "Se esfuerza más que la mayoría - Su casa es grande, tiene un espacio cómodo para estudiar", 
  "Se esfuerza menos que la mayoría - Su casa es pequeña, no tiene un espacio cómodo para estudiar"))


# paso 2: 
datos_viñetas <- datos %>%
  pivot_longer(cols = starts_with("exp_t4_"),
               names_to = "variable", 
               values_to = "decimas_asignadas")


# paso 3: 
datos_viñetas <- datos_viñetas %>%
  left_join(diccionario_viñetas, by = "variable")


# paso 4: se distinguen las dos caracteristicas que compone la viñeta en variables individuales
datos_viñetas <- datos_viñetas %>%
  separate(descripcion_viñeta, into = c("esfuerzo", "contexto_hogar"), sep = " - ")

#d <- datos %>% select(id_estudiante, variable, decimas_asignadas, esfuerzo, contexto_hogar, prop_decimas)


# calcular las décimas como proporciones 
datos_viñetas <- datos_viñetas %>%
  group_by(id_estudiante) %>%
  mutate(total_decimas = sum(decimas_asignadas)) %>%
  ungroup()

datos_viñetas <- datos_viñetas %>%
  mutate(prop_decimas = decimas_asignadas / total_decimas)

#summary(datos$prop_decimas)
```

## Univariados

Univariados generales (incluyendo solo el experimento 4). 

```{r}
#| echo: false
#| label: univariados

print(summarytools::dfSummary(datos_viñetas), method="render")
```

## Parte 1

Se trabaja con un primer subset denominado `datos_viñetas_1`, el cual contiene solo las décimas asignadas del experimento 1. 

```{r}
#| echo: false
#| message: false
#| warning: false

# subset 

# paso 1: se crea un diccionario para poder distinguir las caracteristicas de las viñetas
diccionario_viñetas_1 <- tibble(
  variable = c("exp_t1_a", "exp_t1_b"),
  descripcion_viñeta = c(
  "Estudiante A ", 
  "Estudiante B"))


# paso 2: 
datos_viñetas_1 <- datos %>%
  pivot_longer(cols = starts_with("exp_t1_"),
               names_to = "variable", 
               values_to = "decimas_asignadas")



# paso 3: 
datos_viñetas_1 <- datos_viñetas_1 %>%
  left_join(diccionario_viñetas_1, by = "variable")

# paso 4: se distinguen las dos caracteristicas que compone la viñeta en variables individuales
#datos_viñetas_2 <- datos_viñetas_2 %>%
 # separate(descripcion_viñeta, into = c("esfuerzo", "contexto_hogar"), sep = " - ")
```

```{r}
#| echo: false
#| message: false
#| warning: false
#| error: false


summarytools::dfSummary(datos_viñetas_1["decimas_asignadas"]) |> 
  print(method = "render")

```


### Correlaciones

```{r}
#| echo: false
#| message: false
#| warning: false

M <- datos_viñetas_1 %>% select(genero, curso, 
                                                            merit_esfuerzo,
                              merit_talento,
                              school_esfuerzo,
                              school_talento,
                              school_merecimiento, decimas_asignadas, justicia_nota, nota ) %>% na.omit() %>%  mutate_all(~(as.numeric(.)))

M <- cor(M)

sjPlot::tab_corr(M, 
                 triangle = "lower")
```


### Modelos simples
```{r}
#| echo: false
#| message: false
#| warning: false

r1 <- lmer(decimas_asignadas ~ genero +  (1 | id_estudiante), data = datos_viñetas_1)

r2 <- lmer(decimas_asignadas ~ curso + (1 | id_estudiante), data = datos_viñetas_1)

r3 <- lmer(decimas_asignadas ~ libros_hogar + (1 | id_estudiante), data = datos_viñetas_1)

r4 <- lmer(decimas_asignadas ~ merit_esfuerzo + (1 | id_estudiante), data = datos_viñetas_1)

r5 <- lmer(decimas_asignadas ~ merit_talento + (1 | id_estudiante), data = datos_viñetas_1)

r6 <- lmer(decimas_asignadas ~ school_esfuerzo + (1 | id_estudiante), data = datos_viñetas_1)

r7 <- lmer(decimas_asignadas ~ school_talento + (1 | id_estudiante), data = datos_viñetas_1)

r8 <- lmer(decimas_asignadas ~ school_merecimiento + (1 | id_estudiante), data = datos_viñetas_1)

r9 <- lmer(decimas_asignadas ~ nota + (1 | id_estudiante), data = datos_viñetas_1)

r10 <- lmer(decimas_asignadas ~ justicia_nota + (1 | id_estudiante), data = datos_viñetas_1)

#exreg::htmlreg(list(r1, r2, r3, r4, r5, r6, r7,r8))

#sjPlot::tab_model(list(r1, r2, r3, r4, r5, r6, r7,r8,r9,r10), show.ci=FALSE)


```

```{r}
#| echo: false
#| results: 'asis'
texreg::htmlreg(
  list(r1, r2, r3, r4, r5),
  doctype = FALSE
)

texreg::htmlreg(
  list(r6, r7, r8, r9, r10),
  doctype = FALSE
)
```
### ICC
```{r}
#| echo: false
#| warning: false
#| message: false

icc_1 = lmer(decimas_asignadas ~ 1 + (1 | id_estudiante), data = datos_viñetas_1)
summary(icc_1)

reghelper::ICC(icc_1)
```

### Modelos multinivel 

```{r}
#| echo: false
#| results: 'asis'



reg1_1 <- lmer(decimas_asignadas ~ descripcion_viñeta + (1 | id_estudiante), data = datos_viñetas_1)

reg2_1 <- lmer(decimas_asignadas ~ descripcion_viñeta + genero + curso + libros_hogar + (1 | id_estudiante), data = datos_viñetas_1)
reg3_1 <- lmer(decimas_asignadas ~ descripcion_viñeta + genero + curso + libros_hogar + merit_esfuerzo + merit_talento + school_esfuerzo + school_talento + school_merecimiento + (1 | id_estudiante), data = datos_viñetas_1)
reg4_1 <- lmer(decimas_asignadas ~ descripcion_viñeta + genero + curso + libros_hogar + merit_esfuerzo + merit_talento + school_esfuerzo + school_talento + school_merecimiento + nota +  (1 | id_estudiante), data = datos_viñetas_1)
reg5_1 <- lmer(decimas_asignadas ~ descripcion_viñeta + genero + curso + libros_hogar + merit_esfuerzo + merit_talento + school_esfuerzo + school_talento + school_merecimiento + justicia_nota + (1 | id_estudiante), data = datos_viñetas_1)
reg6_1 <- lmer(decimas_asignadas ~ descripcion_viñeta + genero + curso + libros_hogar + merit_esfuerzo + merit_talento + school_esfuerzo + school_talento + school_merecimiento + nota + justicia_nota + (1 | id_estudiante), data = datos_viñetas_1)

texreg::htmlreg(list(reg1_1, reg2_1, reg3_1, reg4_1, reg5_1, reg6_1))
```




## Parte 2

Se trabaja con un primer subset denominado `datos_viñetas_2`, el cual contiene solo las décimas asignadas del experimento 2. 

```{r}
#| echo: false
#| warning: false
#| message: false

# subset 

# paso 1: se crea un diccionario para poder distinguir las caracteristicas de las viñetas
diccionario_viñetas_2 <- tibble(
  variable = c("exp_t2_a", "exp_t2_b"),
  descripcion_viñeta = c(
  "Se esfuerza más que la mayoría ", 
  "Se esfuerza menos que la mayoría"))


# paso 2: 
datos_viñetas_2 <- datos %>%
  pivot_longer(cols = starts_with("exp_t2_"),
               names_to = "variable", 
               values_to = "decimas_asignadas")


# paso 3: 
datos_viñetas_2 <- datos_viñetas_2 %>%
  left_join(diccionario_viñetas_2, by = "variable")

# paso 4: se distinguen las dos caracteristicas que compone la viñeta en variables individuales
#datos_viñetas_2 <- datos_viñetas_2 %>%
 # separate(descripcion_viñeta, into = c("esfuerzo", "contexto_hogar"), sep = " - ")

#datos_viñetas_2$descripcion_viñeta <- factor(datos_viñetas_2$descripcion_viñeta,
 #                       levels = c("Se esfuerza menos que la mayoría",
  #                                 "Se esfuerza más que la mayoría"))

```

```{r}
#| echo: false
#| message: false
#| warning: false
#| error: false

summarytools::dfSummary(datos_viñetas_2["decimas_asignadas"]) |> 
  print(method = "render")

```

### Correlaciones

```{r}
#| echo: false
#| warning: false
#| message: false
M <- datos_viñetas_2 %>% select(genero, curso, 
                                                            merit_esfuerzo,
                              merit_talento,
                              school_esfuerzo,
                              school_talento,
                              school_merecimiento, decimas_asignadas, justicia_nota, nota ) %>% na.omit() %>%  mutate_all(~(as.numeric(.)))

M <- cor(M)

sjPlot::tab_corr(M, 
                 triangle = "lower")

```


### Modelos simples
```{r}
#| echo: false
#| message: false
#| warning: false

r1 <- lmer(decimas_asignadas ~ genero +  (1 | id_estudiante), data = datos_viñetas_2)

r2 <- lmer(decimas_asignadas ~ curso + (1 | id_estudiante), data = datos_viñetas_2)

r3 <- lmer(decimas_asignadas ~ libros_hogar + (1 | id_estudiante), data = datos_viñetas_2)

r4 <- lmer(decimas_asignadas ~ merit_esfuerzo + (1 | id_estudiante), data = datos_viñetas_2)

r5 <- lmer(decimas_asignadas ~ merit_talento + (1 | id_estudiante), data = datos_viñetas_2)

r6 <- lmer(decimas_asignadas ~ school_esfuerzo + (1 | id_estudiante), data = datos_viñetas_2)

r7 <- lmer(decimas_asignadas ~ school_talento + (1 | id_estudiante), data = datos_viñetas_2)

r8 <- lmer(decimas_asignadas ~ school_merecimiento + (1 | id_estudiante), data = datos_viñetas_2)

r9 <- lmer(decimas_asignadas ~ nota + (1 | id_estudiante), data = datos_viñetas_2)

r10 <- lmer(decimas_asignadas ~ justicia_nota + (1 | id_estudiante), data = datos_viñetas_2)

#exreg::htmlreg(list(r1, r2, r3, r4, r5, r6, r7,r8))

#sjPlot::tab_model(list(r1, r2, r3, r4, r5, r6, r7,r8,r9,r10), show.ci=FALSE)


```

```{r}
#| echo: false
#| results: 'asis'
texreg::htmlreg(
  list(r1, r2, r3, r4, r5),
  doctype = FALSE
)

texreg::htmlreg(
  list(r6, r7, r8, r9, r10),
  doctype = FALSE
)
```
### ICC

```{r}
#| echo: false
#| warning: false
#| message: false

icc_2 = lmer(decimas_asignadas ~ 1 + (1 | id_estudiante), data = datos_viñetas_2)
summary(icc_2)

reghelper::ICC(icc_2)

```


### Modelos multinivel 

```{r}
#| echo: false
#| results: 'asis'


reg1_2 <- lmer(decimas_asignadas ~ descripcion_viñeta + (1 | id_estudiante), data = datos_viñetas_2)

reg2_2 <- lmer(decimas_asignadas ~ descripcion_viñeta + genero + curso + libros_hogar + (1 | id_estudiante), data = datos_viñetas_2)
reg3_2 <- lmer(decimas_asignadas ~ descripcion_viñeta + genero + curso + libros_hogar + merit_esfuerzo + merit_talento + school_esfuerzo + school_talento + school_merecimiento + (1 | id_estudiante), data = datos_viñetas_2)
reg4_2 <- lmer(decimas_asignadas ~ descripcion_viñeta + genero + curso + libros_hogar + merit_esfuerzo + merit_talento + school_esfuerzo + school_talento + school_merecimiento + nota +  (1 | id_estudiante), data = datos_viñetas_2)
reg5_2 <- lmer(decimas_asignadas ~ descripcion_viñeta + genero + curso + libros_hogar + merit_esfuerzo + merit_talento + school_esfuerzo + school_talento + school_merecimiento + justicia_nota + (1 | id_estudiante), data = datos_viñetas_2)
reg6_2 <- lmer(decimas_asignadas ~ descripcion_viñeta + genero + curso + libros_hogar + merit_esfuerzo + merit_talento + school_esfuerzo + school_talento + school_merecimiento + nota + justicia_nota + (1 | id_estudiante), data = datos_viñetas_2)

texreg::htmlreg(list(reg1_2, reg2_2, reg3_2, reg4_2, reg5_2, reg6_2))
```



## Parte 3 

Se trabaja con un primer subset denominado `datos_viñetas_3`, el cual contiene solo las décimas asignadas del experimento 3. 

```{r}
#| echo: false
#| label: exp 3

#subset 

# paso 1: se crea un diccionario para poder distinguir las caracteristicas de las viñetas
diccionario_viñetas_3 <- tibble(
  variable = c("exp_t3_a", "exp_t3_b"),
  descripcion_viñeta = c(
  "Se esfuerza más que la mayoría - Su casa es pequeña, no tiene un espacio cómodo para estudiar", 
  "Se esfuerza menos que la mayoría - Su casa es grande, tiene un espacio cómodo para estudiar"))


# paso 2: 
datos_viñetas_3 <- datos %>%
  pivot_longer(cols = starts_with("exp_t3_"),
               names_to = "variable", 
               values_to = "decimas_asignadas")


# paso 3: 
datos_viñetas_3 <- datos_viñetas_3 %>%
  left_join(diccionario_viñetas_3, by = "variable")

# paso 4: se distinguen las dos caracteristicas que compone la viñeta en variables individuales
datos_viñetas_3 <- datos_viñetas_3 %>%
  separate(descripcion_viñeta, into = c("esfuerzo", "contexto_hogar"), sep = " - ")

#d <- datos %>% select(id_estudiante, variable, decimas_asignadas, esfuerzo, contexto_hogar, prop_decimas)


# calcular las décimas como proporciones 
datos_viñetas_3 <- datos_viñetas_3 %>%
  group_by(id_estudiante) %>%
  mutate(total_decimas = sum(decimas_asignadas)) %>%
  ungroup()

datos_viñetas_3 <- datos_viñetas_3 %>%
  mutate(prop_decimas = decimas_asignadas / total_decimas)

datos_viñetas_3$esfuerzo <- factor(datos_viñetas_3$esfuerzo,
                        levels = c("Se esfuerza menos que la mayoría",
                                   "Se esfuerza más que la mayoría"))

```

```{r}
#| echo: false
#| message: false
#| warning: false
#| error: false

summarytools::dfSummary(datos_viñetas_3["decimas_asignadas"]) |> 
  print(method = "render")

```

### Correlaciones

```{r}
#| echo: false
#| warning: false
#| message: false

M <- datos_viñetas_3 %>% select(genero, curso, 
                                                            merit_esfuerzo,
                              merit_talento,
                              school_esfuerzo,
                              school_talento,
                              school_merecimiento, decimas_asignadas, justicia_nota, nota ) %>% na.omit() %>%  mutate_all(~(as.numeric(.)))

M <- cor(M)

sjPlot::tab_corr(M, 
                 triangle = "lower")

```


### Modelos simples
```{r}
#| echo: false
#| message: false
#| warning: false

r1 <- lmer(decimas_asignadas ~ genero +  (1 | id_estudiante), data = datos_viñetas_3)

r2 <- lmer(decimas_asignadas ~ curso + (1 | id_estudiante), data = datos_viñetas_3)

r3 <- lmer(decimas_asignadas ~ libros_hogar + (1 | id_estudiante), data = datos_viñetas_3)

r4 <- lmer(decimas_asignadas ~ merit_esfuerzo + (1 | id_estudiante), data = datos_viñetas_3)

r5 <- lmer(decimas_asignadas ~ merit_talento + (1 | id_estudiante), data = datos_viñetas_3)

r6 <- lmer(decimas_asignadas ~ school_esfuerzo + (1 | id_estudiante), data = datos_viñetas_3)

r7 <- lmer(decimas_asignadas ~ school_talento + (1 | id_estudiante), data = datos_viñetas_3)

r8 <- lmer(decimas_asignadas ~ school_merecimiento + (1 | id_estudiante), data = datos_viñetas_3)

r9 <- lmer(decimas_asignadas ~ nota + (1 | id_estudiante), data = datos_viñetas_3)

r10 <- lmer(decimas_asignadas ~ justicia_nota + (1 | id_estudiante), data = datos_viñetas_3)

#exreg::htmlreg(list(r1, r2, r3, r4, r5, r6, r7,r8))

#sjPlot::tab_model(list(r1, r2, r3, r4, r5, r6, r7,r8,r9,r10), show.ci=FALSE)


```

```{r}
#| echo: false
#| results: 'asis'
texreg::htmlreg(
  list(r1, r2, r3, r4, r5),
  doctype = FALSE
)

texreg::htmlreg(
  list(r6, r7, r8, r9, r10),
  doctype = FALSE
)
```
### ICC

```{r}
#| echo: false
#| warning: false
#| message: false

```


### Modelos multinivel 

```{r}
#| echo: false
#| results: 'asis'

reg1_3 <- lmer(decimas_asignadas ~ esfuerzo + contexto_hogar + (1 | id_estudiante), data = datos_viñetas_3)

reg2_3 <- lmer(decimas_asignadas ~ esfuerzo + contexto_hogar + genero + curso + libros_hogar + (1 | id_estudiante), data = datos_viñetas_3)
reg3_3 <- lmer(decimas_asignadas ~ esfuerzo + contexto_hogar + genero + curso + libros_hogar + merit_esfuerzo + merit_talento + school_esfuerzo + school_talento + school_merecimiento + (1 | id_estudiante), data = datos_viñetas_3)
reg4_3 <- lmer(decimas_asignadas ~ esfuerzo + contexto_hogar + genero + curso + libros_hogar + merit_esfuerzo + merit_talento + school_esfuerzo + school_talento + school_merecimiento + nota +  (1 | id_estudiante), data = datos_viñetas_3)
reg5_3 <- lmer(decimas_asignadas ~ esfuerzo + contexto_hogar + genero + curso + libros_hogar + merit_esfuerzo + merit_talento + school_esfuerzo + school_talento + school_merecimiento + justicia_nota + (1 | id_estudiante), data = datos_viñetas_3)
reg6_3 <- lmer(decimas_asignadas ~ esfuerzo + contexto_hogar + genero + curso + libros_hogar + merit_esfuerzo + merit_talento + school_esfuerzo + school_talento + school_merecimiento + nota + justicia_nota + (1 | id_estudiante), data = datos_viñetas_3)

texreg::htmlreg(list(reg1_3, reg2_3, reg3_3, reg4_3, reg5_3, reg6_3))
```



## Experimento

```{r}
#| echo: false
#| error: false
summarytools::dfSummary(datos_viñetas["decimas_asignadas"]) |> 
  print(method = "render")

```


### Correlaciones 


```{r}
#| echo: false
#| label: correlacion con décimas

M <- datos_viñetas %>% select(genero, curso, 
                                                            merit_esfuerzo,
                              merit_talento,
                              school_esfuerzo,
                              school_talento,
                              school_merecimiento, decimas_asignadas, justicia_nota, nota ) %>% na.omit() %>%  mutate_all(~(as.numeric(.)))

M <- cor(M)

#Plot the matrix using corrplot
 #corrplot::corrplot(M,
  #                 method = "color",
   #                addCoef.col = "black",
    #               type = "upper",
     #              tl.col = "black",
      #             col = colorRampPalette(c("#E16462", "white", "#0D0887"))(12),
                #   bg = "white",
                 #  na.label = "-")
 
 sjPlot::tab_corr(M, 
                 triangle = "lower")

```


### Modelos simples


```{r}
#| echo: false
#| message: false
#| warning: false

r1 <- lmer(decimas_asignadas ~ genero +  (1 | id_estudiante), data = datos_viñetas)

r2 <- lmer(decimas_asignadas ~ curso + (1 | id_estudiante), data = datos_viñetas)

r3 <- lmer(decimas_asignadas ~ libros_hogar + (1 | id_estudiante), data = datos_viñetas)

r4 <- lmer(decimas_asignadas ~ merit_esfuerzo + (1 | id_estudiante), data = datos_viñetas)

r5 <- lmer(decimas_asignadas ~ merit_talento + (1 | id_estudiante), data = datos_viñetas)

r6 <- lmer(decimas_asignadas ~ school_esfuerzo + (1 | id_estudiante), data = datos_viñetas)

r7 <- lmer(decimas_asignadas ~ school_talento + (1 | id_estudiante), data = datos_viñetas)

r8 <- lmer(decimas_asignadas ~ school_merecimiento + (1 | id_estudiante), data = datos_viñetas)

r9 <- lmer(decimas_asignadas ~ nota + (1 | id_estudiante), data = datos_viñetas)

r10 <- lmer(decimas_asignadas ~ justicia_nota + (1 | id_estudiante), data = datos_viñetas)

#exreg::htmlreg(list(r1, r2, r3, r4, r5, r6, r7,r8))

#sjPlot::tab_model(list(r1, r2, r3, r4, r5, r6, r7,r8,r9,r10), show.ci=FALSE)


```

```{r}
#| echo: false
#| results: 'asis'
texreg::htmlreg(
  list(r1, r2, r3, r4, r5),
  doctype = FALSE
)

texreg::htmlreg(
  list(r6, r7, r8, r9, r10),
  doctype = FALSE
)
```


### ICC

```{r}

results_0 = lmer(decimas_asignadas ~ 1 + (1 | id_estudiante), data = datos_viñetas)
summary(results_0)

reghelper::ICC(results_0)
```


### Modelos multinivel


```{r}
#| echo: false

# m. multinivel
#data <- datos_viñetas %>% 
 # select(prop_decimas, decimas_asignadas, esfuerzo, contexto_hogar, genero, curso, libros_hogar, merit_esfuerzo=p1_1, merit_talento=p1_2, escuela_esfuerzo=p2_1, escuela_talento=p2_2, escuela_merecimiento=p2_3, id_estudiante) %>% 
 # na.omit()

datos_viñetas$esfuerzo <- factor(datos_viñetas$esfuerzo,
                        levels = c("Se esfuerza menos que la mayoría",
                                   "Se esfuerza más que la mayoría"))

table(datos_viñetas$esfuerzo)


```

```{r}
#| echo: false
#| results: 'asis'

reg1 <- lmer(decimas_asignadas ~ esfuerzo + contexto_hogar + (1 | id_estudiante), data = datos_viñetas)

reg2 <- lmer(decimas_asignadas ~ esfuerzo + contexto_hogar + genero + curso + libros_hogar + (1 | id_estudiante), data = datos_viñetas)
reg3 <- lmer(decimas_asignadas ~ esfuerzo + contexto_hogar + genero + curso + libros_hogar + merit_esfuerzo + merit_talento + school_esfuerzo + school_talento + school_merecimiento + (1 | id_estudiante), data = datos_viñetas)
reg4 <- lmer(decimas_asignadas ~ esfuerzo + contexto_hogar + genero + curso + libros_hogar + merit_esfuerzo + merit_talento + school_esfuerzo + school_talento + school_merecimiento + nota +  (1 | id_estudiante), data = datos_viñetas)
reg5 <- lmer(decimas_asignadas ~ esfuerzo + contexto_hogar + genero + curso + libros_hogar + merit_esfuerzo + merit_talento + school_esfuerzo + school_talento + school_merecimiento + justicia_nota + (1 | id_estudiante), data = datos_viñetas)
reg6 <- lmer(decimas_asignadas ~ esfuerzo + contexto_hogar + genero + curso + libros_hogar + merit_esfuerzo + merit_talento + school_esfuerzo + school_talento + school_merecimiento + nota + justicia_nota + (1 | id_estudiante), data = datos_viñetas)

texreg::htmlreg(list(reg1, reg2, reg3, reg4, reg5, reg6))
```

```{r}
#| echo: false
#| results: 'asis'

reg1 <- lmer(prop_decimas ~ esfuerzo + contexto_hogar + (1 | id_estudiante), data = datos_viñetas)

reg2 <- lmer(prop_decimas ~ esfuerzo + contexto_hogar + genero + curso + libros_hogar + (1 | id_estudiante), data = datos_viñetas)

reg3 <- lmer(prop_decimas ~ esfuerzo + contexto_hogar + genero + curso + libros_hogar + merit_esfuerzo + merit_talento +school_esfuerzo + school_talento + school_merecimiento + (1 | id_estudiante), data = datos_viñetas)

reg4 <- lmer(prop_decimas ~ esfuerzo + contexto_hogar + genero + curso + libros_hogar + merit_esfuerzo + merit_talento + school_esfuerzo + school_talento + school_merecimiento + (1 | id_estudiante), data = datos_viñetas)

texreg::htmlreg(list(reg1, reg2, reg3))
```

### Pendiente aleatoria

```{r}
#| echo: false
datos_viñetas$nota <- sjlabelled::set_label(x= datos_viñetas$nota,label = "Rendimiento")

reg=lmer(decimas_asignadas ~ 1 + esfuerzo + contexto_hogar +( 1 + nota | id_estudiante), data = datos_viñetas)

graf2=ggeffects::ggpredict(reg, terms = c("nota","id_estudiante [sample=9]"), type="random")


plot(graf2)
```

```{r}
#| echo: false
datos_viñetas$merit_esfuerzo <- sjlabelled::set_label(x= datos_viñetas$merit_esfuerzo,label = "Esfuerzo social")

reg=lmer(decimas_asignadas ~ 1 + esfuerzo + contexto_hogar +( 1 + merit_esfuerzo | id_estudiante), data = datos_viñetas)

graf3=ggeffects::ggpredict(reg, terms = c("merit_esfuerzo","id_estudiante [sample=9]"), type="random")


plot(graf3)

```
```{r}
#| echo: false
datos_viñetas$school_esfuerzo <- sjlabelled::set_label(x= datos_viñetas$school_esfuerzo,label = "Esfuerzo escuela")

reg=lmer(decimas_asignadas ~ 1 + esfuerzo + contexto_hogar +( 1 + school_esfuerzo | id_estudiante), data = datos_viñetas)

graf4=ggeffects::ggpredict(reg, terms = c("school_esfuerzo","id_estudiante [sample=9]"), type="random")


plot(graf4)
```

```{r}
#| echo: false
datos_viñetas$school_talento <- sjlabelled::set_label(x= datos_viñetas$school_talento,label = " Talento escuela")

reg=lmer(decimas_asignadas ~ 1 + esfuerzo + contexto_hogar +( 1 + school_talento | id_estudiante), data = datos_viñetas)

graf5=ggeffects::ggpredict(reg, terms = c("school_talento","id_estudiante [sample=9]"), type="random")


plot(graf5)
```

```{r}
#| echo: false
datos_viñetas$merit_talento <- sjlabelled::set_label(x= datos_viñetas$merit_talento,label = "Talento social")

reg=lmer(decimas_asignadas ~ 1 + esfuerzo + contexto_hogar +( 1 + merit_talento | id_estudiante), data = datos_viñetas)

graf6=ggeffects::ggpredict(reg, terms = c("merit_talento","id_estudiante [sample=9]"), type="random")


plot(graf6)
```

```{r}
#| echo: false
datos_viñetas$school_merecimiento <- sjlabelled::set_label(x= datos_viñetas$school_merecimiento,label = "Merecimiento escuela")

reg=lmer(decimas_asignadas ~ 1 + esfuerzo + contexto_hogar +( 1 + school_merecimiento | id_estudiante), data = datos_viñetas)

graf7=ggeffects::ggpredict(reg, terms = c("school_merecimiento","id_estudiante [sample=9]"), type="random")


plot(graf7)
```

## Modelos con todas las fases del experimento

```{r}
#| echo: false
#| results: 'asis'

texreg::htmlreg(list(reg6_1, reg6_2, reg6_3, reg6), 
    custom.model.names = c("Exp 1","Exp 2","Exp 3", "Exp 4"),    
    custom.coef.names = c("Intercepto", "Viñeta exp 1","Mujer", "Media", "Más de 25 libros", "Esfuerzo social", "Talento social", "Esfuerzo escuela", "Talento escuela", "Merecimiento escuela", "Rendimiento", "Justicia", "Viñeta exp 2", "Se esfuerza más", "Casa pequeña"))
```

