---
title: "Análisis Experimento o2"
author: "EDUMER"
fontsize: 14pt
#bibliography: "../input/mini-proyecto.bib"
#csl: "input/bib/apa6.csl"
format:
  html:
    toc: true
    toc-location: right
    toc-depth: 6
    toc-expand: 6
    toc-title: Contenidos
    number-sections: false
    number-depth: 6
    theme: 
    - edumer.scss
    - sandstone
    title-block-banner: true
editor: visual
lang: es
---

```{r}
#| echo: false
pacman::p_load(dplyr, sjPlot, stargazer, kableExtra, texreg, haven, sjlabelled, ggplot2, summarytools, ggtext, ggpubr, hrbrthemes, tidyr, stringr, sjmisc, ggalluvial, shadowtext, sjmisc, lme4, Matrix, ordinal, nnet)

```

# Base long

```{r}
#| echo: false

load("../input/data/proc/proc_w02_exp4.RData")
datos_long <- datos
```

-   Gilgen (2020) utiliza la base en formato long y modelos multinivel.

-   Brunetti et al. (2025) utiliza la base en formato long y modelos tobit.

## Univariados

```{r}
#| echo: false
print(summarytools::dfSummary(datos_long), method="render")
```

## ICC

```{r}

datos_long$variable <-  as.factor(datos_long$variable)
datos_long <- datos_long %>%
  mutate(variable_rec = case_when(variable == "exp_t4_a" ~ 1,
                                  variable == "exp_t4_b"~ 2 ,
                                  variable == "exp_t4_c"~ 3, 
                                  variable == "exp_t4_d"~ 4 ))
          

datos_long$variable <-car::recode(datos_long$variable,
                               recodes = c("1 = 'exp_t4_a ';
                                                       2 = 'exp_t4_b ';
                                                       3 = 'exp_t4_c';
                                                       4 = 'exp_t4_d '"))

icc = lmer(decimas_asignadas ~ 1 + (1 | id_estudiante) + (1 | variable_rec), data = datos_long)
summary(icc)

reghelper::ICC(icc)
```
Al anidar por viñeta, se presenta varianza e ICC. Sin embargo, la varianza a nivel de estudiante sigue siendo 0. 

A continuación, se presentan modelos multinivel anidando por estudiante y viñeta: 

```{r}
#| echo: false
#| message: false
#| warning: false

r1 <- lmer(decimas_asignadas ~ genero +  (1 | id_estudiante) + (1 | variable_rec), data = datos_long)

r2 <- lmer(decimas_asignadas ~ curso + (1 | id_estudiante) + (1 | variable_rec), data = datos_long)

r3 <- lmer(decimas_asignadas ~ libros_hogar + (1 | id_estudiante) + (1 | variable_rec), data = datos_long)

r4 <- lmer(decimas_asignadas ~ merit_esfuerzo + (1 | id_estudiante) + (1 | variable_rec), data = datos_long)


r5 <- lmer(decimas_asignadas ~ merit_talento + (1 | id_estudiante) + (1 | variable_rec), data = datos_long)

r6 <- lmer(decimas_asignadas ~ school_esfuerzo + (1 | id_estudiante) + (1 | variable_rec), data = datos_long)

r7 <- lmer(decimas_asignadas ~ school_talento + (1 | id_estudiante) + (1 | variable_rec), data = datos_long)

r8 <- lmer(decimas_asignadas ~ school_merecimiento + (1 | id_estudiante) + (1 | variable_rec), data = datos_long)

r9 <- lmer(decimas_asignadas ~ nota + (1 | id_estudiante) + (1 | variable_rec), data = datos_long)

r10 <- lmer(decimas_asignadas ~ justicia_nota + (1 | id_estudiante) + (1 | variable_rec), data = datos_long)



```

```{r}
#| echo: false
#| results: 'asis'
texreg::htmlreg(
  list(r1, r2, r3, r4, r5),
  doctype = FALSE
)

texreg::htmlreg(
  list(r6, r7, r8, r9, r10),
  doctype = FALSE
)
```

```{r}
#| echo: false
#| results: 'asis'

reg1 <- lmer(decimas_asignadas ~ esfuerzo + contexto_hogar + (1 | id_estudiante) + (1 | variable_rec), data = datos_long)

reg2 <- lmer(decimas_asignadas ~ esfuerzo + contexto_hogar + genero + curso + libros_hogar + (1 | id_estudiante) + (1 | variable_rec), data = datos_long)

reg3 <- lmer(decimas_asignadas ~ esfuerzo + contexto_hogar + genero + curso + libros_hogar + merit_esfuerzo + merit_talento + school_esfuerzo + school_talento + school_merecimiento + (1 | id_estudiante) + (1 | variable_rec), data = datos_long)

reg4 <- lmer(decimas_asignadas ~ esfuerzo + contexto_hogar + genero + curso + libros_hogar + merit_esfuerzo + merit_talento + school_esfuerzo + school_talento + school_merecimiento + nota +  (1 | id_estudiante) + (1 | variable_rec), data = datos_long)

reg5 <- lmer(decimas_asignadas ~ esfuerzo + contexto_hogar + genero + curso + libros_hogar + merit_esfuerzo + merit_talento + school_esfuerzo + school_talento + school_merecimiento + justicia_nota + (1 | id_estudiante) + (1 | variable_rec), data = datos_long)

reg6 <- lmer(decimas_asignadas ~ esfuerzo + contexto_hogar + genero + curso + libros_hogar + merit_esfuerzo + merit_talento + school_esfuerzo + school_talento + school_merecimiento + nota + justicia_nota + (1 | id_estudiante) + (1 | variable_rec), data = datos_long)

texreg::htmlreg(list(reg1, reg2, reg3, reg4, reg5, reg6))
```


## Varianza

Debido a que la ICC es 0 al agrupar por id_estudiante, se ahondará en el cálculo de la varianza del nivel 2.

Calculamos la varianza total de la variable dependiente:

```{r}
#| collapse: false

## var total
var_t <- var(datos_long$decimas_asignadas)

## vara por grupo
var_g <- datos_long %>%
  group_by(id_estudiante) %>%
  summarise(var_y = var(decimas_asignadas), n = n())

var_t
var_g

```

Considerando que el valor de la varianza total, se coloca dicho valor como mínimo, para ver los grupos con mayor varianza.

```{r}
#| echo: false
var_min <- 2.2
var_max <- 25

# Filtrar grupos cuya varianza está entre var_min y var_max
grupos_validos <- var_g %>%
  filter(var_y >= var_min & var_y <= var_max) %>%
  pull(id_estudiante)

# Filtrar data original para quedarte con esos grupos
df <- datos %>%
  filter(id_estudiante %in% grupos_validos)

results_0 = lmer(decimas_asignadas ~ 1 + (1 | id_estudiante), data = df)
summary(results_0)

reghelper::ICC(results_0)

```

Al calcular la ICC con solo los grupos con mayor varianza, esta sigue siendo 0.

## Otros tratamientos de la variable dependiente

En el modelo anterior, las décimas son tratadas como variable númerica. A continuación se presentarán modelos que traten la variable dependiente como categórica.

### Ordinal

La forma en que tendría sentido es que la variable fuera ordinal, al poseer niveles. Sin embargo, no es muy interpetable.

**Multinivel**

```{r}
#| echo: false
#| collapse: false

options(scipen = 999)

datos_long$decimas_asignadas <- factor(datos_long$decimas_asignadas, 
                                  levels = c(0,1,2,3,4,5,6,7,8,10), 
                                  ordered = TRUE)

modelo_0 <- ordinal::clmm(decimas_asignadas ~ 1 + (1 | id_estudiante), data = datos_long)

summary(modelo_0)

# Extraer la varianza de nivel 2 (aleatorio)
var_grupo <- as.numeric(VarCorr(modelo_0)$id_estudiante)

# Calcular ICC (logit link)
icc <- var_grupo / (var_grupo + (pi^2 / 3))
icc

modelo1 <- ordinal::clmm(decimas_asignadas ~ esfuerzo + contexto_hogar + genero + (1 | id_estudiante), data = datos_long)
summary(modelo1)
sjPlot::tab_model(modelo1,
                  transform = "exp", 
                  show.ci = FALSE)

# Extraer la varianza de nivel 2 (aleatorio)
var_grupo <- as.numeric(VarCorr(modelo1)$id_estudiante)

# Calcular ICC (logit link)
icc <- var_grupo / (var_grupo + (pi^2 / 3))
icc
```

**Solo un nivel**

```{r}
#| echo: false

```

### Nominal

Al tratar la variable como nominal, se puede distinguir el efecto por cada décima, utilizando tab_model.

**Multinivel**

```{r}
#| echo: false

#modelo3 <- brms::brm(
 # formula = decimas_asignadas ~ esfuerzo + contexto_hogar + genero + (1 | id_estudiante),
  #family = brms::categorical(),
  #data = datos_long)

#sjPlot::tab_model(modelo3,
               #   transform = "exp", 
                #  show.ci = FALSE)
```

**Solo un nivel**

```{r}
#| echo: false

modelo4 <- nnet::multinom(decimas_asignadas ~ esfuerzo + contexto_hogar + genero, data = datos_long)

sjPlot::tab_model(modelo4,
                  transform = "exp", 
                  show.ci = FALSE)
```

Al utilizar el formato long, no es posible distinguir el efecto por cada perfil. Para ello, se intentarán modelos con la base en formato wide.

# Base wide

-   Se utilizarán las variables del experimento de forma separada y así observar el efecto según perfil.

```{r}
#| echo: false

load("../input/data/proc/proc_w02.RData")

datos_wide <- datos
```

## Univariados

```{r}
#| echo: false

print(summarytools::dfSummary(datos_wide), method="render")
```

## Estudiante A

**Dependiente númerica**

```{r}
#| echo: false
#| results: asis

datos_wide <- datos_wide %>%
  mutate(justicia_nota = case_when(
    merecimiento_nota == 2 ~ 1,
    TRUE ~ log(nota / nota_justa)
  ))

reg1 <- lm(exp_t4_a  ~ genero, data = datos_wide)
reg2 <- lm(exp_t4_a  ~ curso, data = datos_wide)
reg3 <- lm(exp_t4_a  ~ libros_hogar, data = datos_wide)
reg4 <- lm(exp_t4_a ~ merit_esfuerzo, data = datos_wide)
reg5 <- lm(exp_t4_a ~ merit_talento, data = datos_wide)
reg6 <- lm(exp_t4_a ~ school_esfuerzo, data = datos_wide)
reg7 <- lm(exp_t4_a ~ school_talento, data = datos_wide)
reg8 <- lm(exp_t4_a ~ school_merecimiento, data = datos_wide)
reg9 <- lm(exp_t4_a ~ nota, data = datos_wide)
reg10 <- lm(exp_t4_a ~ justicia_nota, data = datos_wide)

#sjPlot::tab_model(reg1)
texreg::htmlreg(list(reg1, reg2, reg3, reg4,reg5,reg6,reg7,reg8,reg9, reg10), 
    custom.model.names = c("Modelo 1","Modelo 2","Modelo 3","Modelo 4", "Modelo 5", "Modelo 6", "Modelo 7", "Modelo 8", "Modelo 9", "Modelo 10"))
```


```{r}
#| echo: false
#| results: asis

reg1 <- lm(exp_t4_a  ~ genero + curso + libros_hogar, data = datos_wide)
reg2 <- lm(exp_t4_a  ~ genero + curso + libros_hogar + merit_esfuerzo + merit_talento, data = datos_wide)
reg3 <- lm(exp_t4_a  ~ genero + curso + libros_hogar + merit_esfuerzo + merit_talento + school_esfuerzo + school_talento + school_merecimiento + nota + justicia_nota, data = datos_wide)
#sjPlot::tab_model(reg1)
texreg::htmlreg(list(reg1, reg2, reg3), 
    custom.model.names = c("Modelo 1","Modelo 2","Modelo 3"))
```

**Dependiente ordinal**

```{r}
#| echo: false
datos_wide$exp_t4_a <- as.factor(datos_wide$exp_t4_a)

reg1 <- ordinal::clm(exp_t4_a  ~ genero, data = datos_wide)
reg2 <- ordinal::clm(exp_t4_a  ~ curso, data = datos_wide)
reg3 <- ordinal::clm(exp_t4_a  ~ libros_hogar, data = datos_wide)
reg4 <- ordinal::clm(exp_t4_a ~ merit_esfuerzo, data = datos_wide)
reg5 <- ordinal::clm(exp_t4_a ~ merit_talento, data = datos_wide)
reg6 <- ordinal::clm(exp_t4_a ~ school_esfuerzo, data = datos_wide)
reg7 <- ordinal::clm(exp_t4_a ~ school_talento, data = datos_wide)
reg8 <- ordinal::clm(exp_t4_a ~ school_merecimiento, data = datos_wide)
reg9 <- ordinal::clm(exp_t4_a ~ nota, data = datos_wide)
reg10 <- ordinal::clm(exp_t4_a ~ justicia_nota, data = datos_wide)

```

```{r}
#| echo: false
sjPlot::tab_model(reg1)
```

```{r}
#| echo: false
sjPlot::tab_model(reg2)
```

```{r}
#| echo: false
sjPlot::tab_model(reg3)
```

```{r}
#| echo: false
sjPlot::tab_model(reg4)
```

```{r}
#| echo: false
sjPlot::tab_model(reg5)
```

```{r}
#| echo: false
sjPlot::tab_model(reg6)
```

```{r}
#| echo: false
sjPlot::tab_model(reg7)
```

```{r}
#| echo: false
sjPlot::tab_model(reg8)
```

```{r}
#| echo: false
sjPlot::tab_model(reg9)
```

```{r}
#| echo: false
sjPlot::tab_model(reg10)
```

```{r}
#| echo: false

reg01 <- ordinal::clm(exp_t4_a  ~ genero + curso + libros_hogar, data = datos_wide)
reg02 <- ordinal::clm(exp_t4_a  ~  genero + curso + libros_hogar + merit_esfuerzo + merit_talento, data = datos_wide)
reg03 <- ordinal::clm(exp_t4_a  ~ genero + curso + libros_hogar + merit_esfuerzo + merit_talento + school_esfuerzo + school_talento + school_merecimiento + nota + justicia_nota, data = datos_wide)
```

```{r}
#| echo: false
sjPlot::tab_model(reg01)
```

```{r}
#| echo: false
sjPlot::tab_model(reg02)
```

```{r}
#| echo: false
sjPlot::tab_model(reg03)
```

**Dependiente nominal**
```{r}
#| echo: false

reg1 <- nnet::multinom(exp_t4_a  ~ genero, data = datos_wide)
reg2 <- nnet::multinom(exp_t4_a  ~ curso, data = datos_wide)
reg3 <- nnet::multinom(exp_t4_a  ~ libros_hogar, data = datos_wide)
reg4 <- nnet::multinom(exp_t4_a ~ merit_esfuerzo, data = datos_wide)
reg5 <- nnet::multinom(exp_t4_a ~ merit_talento, data = datos_wide)
reg6 <- nnet::multinom(exp_t4_a ~ school_esfuerzo, data = datos_wide)
reg7 <- nnet::multinom(exp_t4_a ~ school_talento, data = datos_wide)
reg8 <- nnet::multinom(exp_t4_a ~ school_merecimiento, data = datos_wide)
reg9 <- nnet::multinom(exp_t4_a ~ nota, data = datos_wide)
rego10 <- nnet::multinom(exp_t4_a ~ justicia_nota, data = datos_wide)

```

```{r}
#| echo: false
sjPlot::tab_model(reg1)
```

```{r}
#| echo: false
sjPlot::tab_model(reg2)
```

```{r}
#| echo: false
sjPlot::tab_model(reg3)
```

```{r}
#| echo: false
sjPlot::tab_model(reg4)
```

```{r}
#| echo: false
sjPlot::tab_model(reg5)
```

```{r}
#| echo: false
sjPlot::tab_model(reg6)
```

```{r}
#| echo: false
sjPlot::tab_model(reg7)
```

```{r}
#| echo: false
sjPlot::tab_model(reg8)
```

```{r}
#| echo: false
sjPlot::tab_model(reg9)
```


```{r}
#| echo: false
sjPlot::tab_model(reg10)
```

```{r}
#| echo: false
#| results: asis
#| message: false

rego1 <- nnet::multinom(exp_t4_a  ~ genero + curso + libros_hogar, data = datos_wide)
rego2 <- nnet::multinom(exp_t4_a  ~ genero + curso + libros_hogar + merit_esfuerzo + merit_talento, data = datos_wide)
rego3 <- nnet::multinom(exp_t4_a  ~ genero + curso + libros_hogar + merit_esfuerzo + merit_talento + school_esfuerzo + school_talento + school_merecimiento + nota + justicia_nota, data = datos_wide)

```

```{r}
#| echo: false
sjPlot::tab_model(rego1)
```

```{r}
#| echo: false
sjPlot::tab_model(rego2)
```

```{r}
#| echo: false
sjPlot::tab_model(rego3)
```

## Estudiante B

**Dependiente númerica**

**Dependiente ordinal**

**Dependiente nominal**


## Estudiante C

**Dependiente númerica**

**Dependiente ordinal**

**Dependiente nominal**



## Estudiante D

**Dependiente númerica**

**Dependiente ordinal**

**Dependiente nominal**





